臺灣臺南地方法院民事裁定
111年度聲字第42號
聲  請  人  黃天辰  
上列聲請人因本院110年度簡上字第250號修繕房屋事件，聲請法
官迴避，本院裁定如下：
    主  文
聲請駁回。
聲請程序費用由聲請人負擔。
    理  由
一、聲請意旨略以：本院110年度簡上字第250號修繕房屋事件承
    辦法官王參和於民國111年3月10日下午3時40分進行準備程
    序時，根本不看上訴人之書狀，就要求上訴人一定要鑑定，
    否則就必須依法駁回上訴，上訴人因多年沒有收入，無錢鑑
    定，但王法官卻立即宣告要駁回上訴，上訴人當庭抗議表示
    不公平，但王法官卻以不耐煩的語氣咄咄逼人，還代替被上
    訴人的辯護人黃律師詢問，讓上訴人兩面夾擊，孤立無援。
    上訴人因為非常痛苦，所以再度大聲抗議，王法官卻立刻宣
    布停止開庭，上訴人因此認為王法官非常不客觀、不公平、
    欺負請不起律師的窮人，之後即使再開庭，一定會繼續爭執
    ，且聲請人推測，王法官應該與對造的黃律師是舊識，因此
    可認王法官執行職務有偏頗之虞。上訴人感覺非常驚恐！一
    夜未眠！爰依民事訴訟法第33條第1項第2款規定，聲請法官
    迴避等語。
二、按民事事件，當事人得聲請法官迴避者，以法官有民事訴訟
    法第32條所定之情形而不自行迴避，或法官有該條所定以外
    之情形，足認其執行職務有偏頗之虞者為要件，民事訴訟法
    第33條第1項規定甚明。而民事訴訟法第33條第1項第2款規
    定法官有應自行迴避而不自行迴避以外之情形，足認其執行
    職務有偏頗之虞，據而聲請法官迴避者，應以法官對於訴訟
    標的有特別利害關係，或與當事人之一造有密切之交誼或嫌
    怨，或基於其他情形客觀上足疑其為不公平之審判者為其原
    因事實（最高法院69年台抗字第457號裁定意旨參照）。若
    僅憑當事人之主觀臆測，或不滿法官進行訴訟遲緩，或認法
    官就其聲明之證據不為調查、鑑定或指揮訴訟欠當，則不得
    謂其有偏頗之虞（最高法院90年度台抗字第39號裁定意旨參
    照）。又關於上述迴避原因，依民事訴訟法第34條第2項、
    第284條之規定，應提出能即時調查之證據以釋明之。
三、經查，聲請人聲請本院110年度簡上字第250號承審法官迴避
    之前開事由，無非係其個人主觀上認承審法官之證據調查以
    及指揮訴訟欠當，另依個人臆測推論承審法官與對造律師有
    認識，因而認承審法官執行職務有偏頗之虞，惟觀諸前段法
    條規定及說明，聲請人之主張於法律上尚不足以認本案承審
    法官對於訴訟標的有特別之利害關係，或與聲請人因此存有
    嫌怨，或在客觀上足疑承審法官將為不公平之審判。此外，
    聲請人亦未提出任何即時可供調查之證據以釋明聲請人有何
    得對本案承審法官聲請迴避之法律事由。從而，本件聲請人
    之聲請，與法未合，應予駁回。
四、依民事訴訟法第95條、第78條，裁定如主文。　　
中　　華　　民　　國　　111 　年　　3 　　月　　31　　日
                  民事第五庭  審判長法  官  林雯娟
　　　　　　　　　　　　　　　      法  官  廖建瑋
　　　　　　　　　　　　　　　　　  法  官  吳金芳 
以上正本係照原本作成。
如對本裁定抗告，須於裁定送達後10日內向本院提出抗告狀，並
應同時繳納抗告費新臺幣1,000元。
中　　華　　民　　國　　111 　年　　3 　　月　　31　　日
                                    書記官  李崇文